【裁判字號】    90,小上,127
【裁判日期】    901001
【裁判案由】    給付貨款
【裁判全文】
臺灣臺北地方法院民事裁定  九十年度小上字第一二七號
    上  訴  人  廣水企業股份有限公司
    法定代理人  黃月珍
    被上訴人    松寶營造有限公司
    法定代理人  黃世凱
右當事人間請求給付貨款事件，上訴人對於中華民國九十年八月廿一日本院台北簡易
庭九十年度北小字第一二一九號第一審判決提起上訴，本院裁定如左：
    主    文
上訴駁回。
第二審訴訟費用新台幣伍佰壹拾捌元由上訴人負擔。
    理    由
一、按關於請求給付金錢或其他代替物或有價證券之訴訟，其標的金額或價額在新臺
    幣十萬元以下者，適用民事訴訟法中所定之小額訴訟程序；對於小額訴訟之第一
    審裁判，得上訴或抗告於管轄之地方法院，其審判以合議行之；對於前項第一審
    裁判之上訴或抗告，非以其違背法令為理由，不得為之，上訴狀內應記載上訴理
    由，表明原判決所違背之法令及其具體內容，依訴訟資料可認為原判決有違背法
    令之具體事實等，民事訴訟法第四百三十六條之八第一項、第四百三十六條之二
    十四、第四百三十六條之二十五定有明文。
二、次按，所謂「判決違背法令」，上訴人以原判決有不適用法規或適用不當為上訴
    理由時，其上訴狀或理由書應有具體之指摘，並揭示該法規之條項或其內容，若
    係成文法以外之法則，應揭示該法則之旨趣，倘為司法院解釋或本院之判例，則
    應揭示該判解之字號或其內容，如依民事訴訟法第四百六十九條所列各款事由提
    起第三審上訴者，其上訴狀或理由書應揭示合於該條款之事實，最高法院六十七
    年臺上字第二八七六號判例、七十年臺上字第二○二七號判例、七十一年臺上字
    第三一四號判例可資參考。是當事人於小額訴訟程序提起上訴，如依民事訴訟法
    第四百六十八條規定，以第一審判決有不適用法規或適用法規不當為理由時，其
    上訴狀或理由書應有具體之指摘，並揭示該法規之條項或其內容。若係成文法以
    外之法則，應揭示該法則之旨趣。倘為司法院解釋、或最高法院之判例，則應揭
    示該判解之字號或其內容。如以民事訴訟法第四百六十九條所列各款情形為理由
    時，其上訴狀或理由書，應揭示合於該條款之事實。上訴狀或理由書如未依此項
    方法表明者，即難認為已對第一審判決之違背法令有具體之指摘，其上訴自難認
    為合法。
二、上訴意旨略以：本件兩造間之交易，係由被上訴人以電話向上訴人訂貨，被上訴
    人將電話訂貨之責推給業主長生公司，原審又未能依據旁證合理推論，原審判決
    顯然未能辨明事實真相等語。
三、經查：本件訴訟標的金額為新臺幣（下同）二萬九千九百九十九元，未逾十萬元
    ，應適用小額訴訟程序。而觀之上訴人所提出之上訴狀，其既未具體指出原審認
    事用法有何違反法令之情事，復未指明所違反之法令條項或內容，揆諸前開說明
    ，尚難謂上訴人業已合法表明「原判決有違背法令」之上訴理由。從而，本件上
    訴尚難認為合法，本院應以裁定駁回其上訴。
四、本件訴訟費用額，依後附計算書確定如主文所示金額。
據上論結，本件上訴不合法，依民事訴訟法第四百三十六條之三十二第二項、第四百
四十四條第一項、第九十五條、第七十八條、第四百三十六條之三十二第一項、第四
百三十六條之十九，裁定如主文。
中      華      民      國    九十      年      十      月     卅一     日
                                            民事第二庭審判長法官
                                                            法官
                                                            法官
右為正本係照原本作成
如對本判決上訴，須於判決送達後廿日內向本院提出上訴狀
中      華      民      國    九十      年      六      月     十三     日
~B法院書記官
計算書
項          目              金額（新台幣）            備註
第二審裁判費                四百五十元
第二審送達郵費              六十八元
合計                        五百一十八元
中      華      民      國    九十      年     十一     月      一      日
                                            民事第二庭法      官  陳婷玉
右為正本係照原本作成
如對本判決上訴，須於判決送達後廿日內向本院提出上訴狀
中      華      民      國    九十      年     十一     月      一      日
~B法院書記官


司法院資訊處製作；財團法人民間司法改革基金會備份。
